# 请教陈版：股份支付问题

提问人：hthwhy 时间：2015-09-14 10:17:02
财办会[2012]11号《关于取消股份支付计划会计处理问题的复函》中指出:“企业在等待期内取消了所授予的权益工具(因未满足可行权条件而被取消的除外)的，应当按照《企业会计准则解释第 3 号》(财会[2009]8号)的规定作为加速可行权处理，即视同剩余等待期内的股权支付计划已经全部满足可行权条件，在取消所授予权益工具的当期确认剩余等待期内的所有费用”。
假如等待期 3 年，第一年不满足条件，股票期权作废，不确认费用。企业预计以后也不能满足条件，在第二年取消了股票期权，按财会[2009]8号的规定加速行权了，到第二年末和第三年末发现不满足行权条件时，如何处理？
谢谢！

回答人：chenyiwei
如果在第一年即预计以后几期的业绩条件不能满足，因而公司主动取消股份支付计划的，则这种情况下不属于加速可行权，不会导致加速确认以后年度的费用（即，这种情况下累计确认的股份支付费用不超过假设该计划存续至原到期日的情况下在等待期内累计确认的股份支付费用）。如果在预计以后年度的可行权条件能够满足的情况下取消股份支付计划的，则应按加速可行权处理。

回答人：chenyiwei
这个问题实际上还存在不明确之处，可能需要IASB和财政部对此问题作出进一步解释。
财会[2012]25号文的规定是：“在等待期内如果取消了授予的权益性工具的(因未满足可行权条件而被取消的除外)，企业应当对取消所授予的权益性工具作为加速可行权处理，即视同剩余等待期内的股份支付计划已经全部满足可行权条件，在取消所授予工具的当期确认原本应在剩余等待期内确认的所有费用。”这里的表述可能存在矛盾，一方面要求“作为加速可行权处理”，另一方面又进一步解释为“在取消所授予工具的当期确认原本应在剩余等待期内确认的所有费用”，但是，如果预计不能满足可行权条件而取消的，则实际上在整个等待期内应累计确认的费用应当是零。
IFRS 2第 28 段对此问题的表述是：“If a grant of equity instruments is cancelled or settled during the vesting period (other than a grant cancelled by forfeiture when the vesting conditions are not satisfied):......”，但IFRS对forfeiture没有给出确切定义。

提问人：hthwhy 时间：2015-09-17 16:38:09
还有 3 个问题： 1 、企业会计准则 11 号《股份支付》中规定，以权益结算的股份支付，企业在可行权日之后不再对已确认的相关成本或费用和所有者权益总额进行调整。 2012 年 5 月 31 日，国家税务总局办公厅关于《国家税务总局关于我国居民企业实行股权激励计划有关企业所得税处理问题的公告》的解读，指出如果股权激励计划到期，职工没有按照规定行权，以前作为上市公司成本费用的，要进行调整，冲回成本和资本公积。 感觉这两个有矛盾。
2 、以现金结算的股份支付，在可行权日之后对负债的公允价值重新计量，其变动计入当期损益，是计入“公允价值变动损益”，还是”管理费用“?
3 、以现金结算的股份支付，在行权日是否还按行权日的公允价值做调整？
谢谢！

回答人：chenyiwei
1 、会计和税务处理本来的口径就是不一致的，详见《计学撮要 2013 》中对与股份支付相关的递延所得税确认的专题。 2 、公允价值变动损益。 3 、需要。最终现金结算股份支付的累计费用金额等于实际支付的现金。